臺灣高雄地方法院刑事判決　　　　　　 94年度簡上字第298號
上　訴　人　臺灣高雄地方法院檢察署檢察官
被　　　告　甲○○
上列上訴人因被告違反電子遊戲場業管理條例案件，不服本院高
雄簡易庭94年度簡字第1004號中華民國94年3 月10日刑事簡易判
決（聲請簡易判決處刑案號：臺灣高雄地方法院檢察署94年度核
退偵字第1 號），提起上訴，本院管轄之第二審合議庭判決如下
：
      主  文
原判決撤銷。
甲○○共同連續違反未依電子遊戲場業管理條例規定辦理營利事
業登記，不得經營電子遊戲場業之規定，處拘役伍拾伍日，如易
科罰金，以參佰元折算壹日。扣案如附表一、二所示之物均沒收
。
    事  實
一、甲○○明知未依電子遊戲場業管理條例之規定，向主管機關
    高雄市政府辦理營利事業登記證者，不得經營電子遊戲場業
    ，竟基於概括之犯意，連續為下列行為：
(一)、甲○○與馬美珍共同基於違反電子遊戲場業管理條例之犯意
    聯絡，自民國93年10月6 日起，由甲○○在其經營位於高雄
    市○○區○○路324 巷10號之「中日超商」店內（營利事業
    登記證上之事業名稱為「國泓商行」），擺設如附表一編號
    1 所示之利用電子、電腦、機械或其他類似方式操縱，以產
    生或顯示聲光影像、圖案、動作之電子遊戲機「龍鳳」共4
    台，並以每月新台幣（下同）16,000元之代價僱用馬美珍擔
    任店員，負責在上開商店內收銀及兌換代幣，而共同經營電
    子遊戲場業。嗣於93年10月12日下午3 時許，經警在「中日
    超商」內，當場查獲正插電營業之如附表一所示電子遊戲機
    「龍鳳」4 台（含IC板4 塊）及甲○○所有供經營電子遊戲
    場業所用之代幣共760 枚。
(二)、甲○○自93年11月間某日起，在其經營位於高雄市○○區○
    ○路116 號之「榮育超商」店內，擺設如附表二編號1 至4
    所示之利用電子、電腦、機械或其他類似方式操縱，以產生
    或顯示聲光影像、圖案、動作之電子遊戲機共9 台，而經營
    電子遊戲場業。嗣於94年1 月25日下午3 時45分許，為警在
    「榮育超商」內，當場查獲正插電營業之如附表二編號1 至4
    所示之電子遊戲機共9 台及於機台內扣得甲○○所有，因經
    營電子遊戲場業所得之現金500 元。
二、案經高雄市政府警察局楠梓分局報告臺灣高雄地方法院檢察
    署檢察官聲請以簡易判決處刑暨移送併案審理。
    理  由
一、訊據被告甲○○對其所經營之「中日超商」、「榮育超商」
    ，均未向主管機關高雄市政府辦理營利事業登記證，而分別
    於上揭時、地，擺設如附表一、二所示之電子遊戲機具，而
    經營電子遊戲場業之事實，分別於警詢時、偵查中及本院審
    理時，均坦承不諱，核與證人即被告僱用之店員馬美珍於警
    詢中供述有關其受僱於被告，並在「中日超商」內擔任店員
    ，負責為客人兌換代幣之情節相符，並有高雄市政府警察局
    楠梓分局營業場所臨檢紀錄表、高雄市政府警察局臨檢現場
    紀錄表各1 份、高雄市政府高市府建二商字第18112920-2 號
    營利事業登記證1 紙、現場查獲照片共20幀等在卷可稽，復
    有如附表一、二所示之電子遊戲機台、代幣及現金扣案足資
    佐證，足認被告之上開自白核與事實相符，應堪採信。綜上
    所述，本案事證明確，被告犯行堪予認定。
二、按所謂經營電子遊戲場「業」，乃指「業務」而言，刑法上
    所謂業務，係以事實上執行業務者為標準，指以反覆同種類
    之行為為目的之社會的活動而言，執行此項業務，縱令欠缺
    形式上之條件，仍無礙於業務之性質。因此不論該事業是否
    「專營」電子遊戲場業，亦不問經營是否需達「一定之規模
    」，即使於原本所營事業外，兼營電子遊戲場業，或所經營
    之電子遊戲場不具相當之規模，亦無礙於電子遊戲場業管理
    條例相關規定之適用。是核被告於所經營超商內擺設機台兼
    營電子遊戲場業之所為，係違反電子遊戲場業管理條例第15
    條之未依電子遊戲場業管理條例規定辦理營利事業登記者，
    不得經營電子遊戲場業之規定，應依同條例第22條之規定處
    斷。被告在「中日超商」經營電子遊戲場業部分，與馬美珍
    有犯意之聯絡及行為之分擔，為共同正犯。被告先後二次分
    別在不同地點，未經許可經營電子遊戲場業之犯行，時間緊
    接，手法相同，觸犯構成要件相同之罪名，顯係基於概括犯
    意反覆為之，為連續犯，依刑法第56條規定，以一罪論，並
    加重其刑。檢察官雖未就被告在「榮育超商」內之經營電子
    遊戲場業犯行部分提起公訴，惟上開部分既與本案起訴之犯
    罪事實，有連續犯之裁判上一罪關係，為起訴效力所及，本
    院自得併予審理。
三、原審以被告罪證明確，因予論罪科刑，固非無見。惟原判決
    對被告在「榮育超商」內之經營電子遊戲場業犯行未及審酌
    ，尚有未洽，檢察官依起訴不可分原則，上訴指摘原判決不
    當，請求併予審判，為有理由，自應由本院將原判決撤銷予
    以改判。爰審酌被告為圖獲利，不顧政府法令，未經許可經
    營電子遊戲場業，有損主管機關對於電子遊戲場業之管理，
    ，惟念及被告犯後坦承犯行及其所擺設如附表一、二所示之
    機台數量及所得非鉅等一切情狀，量處如主文第二項所示之
    刑，並諭知易科罰金之折算標準，以資懲儆。
四、扣案如附表一、附表二編號1 至4 所示之電子遊戲機台（含
    ＩＣ板）及代幣共計760 枚，均為被告所有供經營電子遊戲
    場業所使用之物，另扣案如附表二編號5 所示機台內現金500
    元，則係被告因犯罪所得之物，業據被告供述在卷，爰分別
    依刑法第38條第1 項第2 款、第3 款規定，併予宣告沒收。
五、按被告以外之人（包括證人、鑑定人、告訴人、被害人及共
    同被告等）於審判外之陳述雖不符刑事訴訟法第159 條之1至
    之4 等4 條之規定，而經當事人於審判程序同意作為證據，
    法院審酌該言詞陳述或書面陳述作成時之情況，認為適當者
    ，亦得為證據；又當事人、代理人或辯護人於法院調查證據
    時，知有刑事訴訟法第159 條第1 項不得為證據之情形，而
    未於言詞辯論終結前聲明異議者，視為有前項之同意，同法
    第159 條之5 定有明文。查本院認定被告犯罪事實之上開證
    據，經本院於審理時予以提示並告以要旨，且各經檢察官及
    被告表示意見，當事人已知悉上述文書、筆錄乃傳聞證據，
    而均未於言詞辯論終結前對該等證據內容異議，依上開規定
    ，已擬制同意其有證據能力；本院復審酌上開文書及筆錄作
    成時，較無人情施壓或干擾之情形，認以之作為本案之證據
    亦屬適當，是上開文書、筆錄均具有證據能力，附此敘明。
據上論斷，應依刑事訴訟法第455 條之1 第1 項、第3 項、第36
9 條第1 項前段、第364 條、第299 條第1 項前段，電子遊戲場
業管理條例第15條、第22條，刑法第11條前段、第28條、第56條
、第41條第1 項前段、第38條第1 項第2 款、第3 款，罰金罰鍰
提高標準條例第2 條，判決如主文。
本案經檢察官乙○○到庭執行職務
中　　華　　民　　國　　94　　年　　7 　　月　　19　　日
                  刑事第二庭 審判長法  官  張意聰
                                   法  官  李育信
                                   法  官  曾鴻文
以上正本證明與原本無異。
不得上訴。
中　　華　　民　　國　　94　　年　　7 　　月　　19　　日
 　　　　　　　　　　　　　　　　　書記官  王高山
附表一（「中日超商」內查獲之物品）
┌───┬─────────┬──────┬──────┐
│編  號│物   品   名    稱│數        量│備        註│
├───┼─────────┼──────┼──────┤
│  1   │龍鳳              │4台         │含IC板4塊   │
├───┼─────────┼──────┼──────┤
│  2   │代幣              │760枚       │            │
└───┴─────────┴──────┴──────┘
附表二（「榮育超商」內查獲之物品）：
┌───┬─────────┬──────┬──────┐
│編  號│物品名稱          │數   量     │備        註│
├───┼─────────┼──────┼──────┤
│  1   │CATCH/TOY MACHINE │3台         │含IC板3塊   │
├───┼─────────┼──────┼──────┤
│  2   │HAPPY ELEPHANT    │3台         │含IC板3塊   │
├───┼─────────┼──────┼──────┤
│  3   │YELLOW BUBBLE     │2台         │含IC板2塊   │
├───┼─────────┼──────┼──────┤
│  4   │選購販賣機        │1台         │含IC板1塊   │
├───┼─────────┼──────┼──────┤
│  5   │現金              │新台幣500元 │            │
└───┴─────────┴──────┴──────┘
附錄本判決論罪法條：
電子遊戲場業管理條例第22條
違反第15條規定者，處行為人1年以下有期徒刑、拘役或科或
併科新台幣50萬元以上250萬元以下罰金。
